臺灣臺北地方法院刑事判決　　　　　　 100年度易字第2750號
公　訴　人　臺灣臺北地方法院檢察署檢察官
被　　　告　王豫誠
選任辯護人　蘇彥文律師
上列被告因竊盜案件，經檢察官提起公訴（100年度偵字第19783
號），本院判決如下：
    主  文
王豫誠竊盜，累犯，處有期徒刑陸月，如易科罰金，以新臺幣壹
仟元折算壹日。
    事  實
一、王豫誠前於民國九十六年間因竊盜案件，經臺灣桃園地方法
    院以九十六年度壢簡字第一五三六號判決判處有期徒刑六月
    確定，於九十七年四月二十八日縮刑期滿執行完畢；又於九
    十九年間，因偽造文書等案件，經本院以九十八年度訴字第
    一三九七號判決應執行有期徒刑一年確定；再因竊盜案件，
    經臺灣士林地方法院以九十九年度審簡字第八七二號判決判
    處有期徒刑四月確定，上開二案件，經臺灣士林地方法院以
    九十九年度聲字第一七六八號裁定應執行有期徒刑一年三月
    確定，於一○○年二月二十五日易科罰金執行完畢。猶不知
    警惕，竟意圖為自己不法之所有，並基於竊盜之犯意，於一
    ○○年九月十六日凌晨零時三十分許，由臺北市○○區○○
    路臺北市立教育大學側門口進入該大學勤樸樓B1樓層（無故
    侵入他人建築物部分未據告訴），見大樓內禪學社社團辦公
    室大門未上鎖，且無人之際，認有機可趁，即打開辦公室大
    門進入其內徒手竊取劉穎穎所有放置於鐵櫃之皮包一只（內
    有國民身分證一張、國家圖書館閱覽證一張、郵局金融卡一
    張、NOKIA手機二支、新臺幣十元），得手後即將上開物品
    放置於塑膠袋內並在該處睡覺，嗣為學校駐衛警饒習南巡視
    校園時發現報警處理，而查悉上情。
二、案經劉穎穎訴由臺北市政府警察局中正第一分局報請臺灣臺
    北地方法院檢察署檢察官偵查起訴。
    理  由
一、按傳聞法則之重要理論依據，在於傳聞證據未經當事人之反
    對詰問予以核實，乃予排斥，惟若當事人已放棄對原供述人
    之反對詰問權，於法院審判時表明同意該等傳聞證據可作為
    證據，基於證據資料愈豐富，愈有助於真實發現之理念，並
    貫徹刑事訴訟法修法加重當事人進行主義之精神，確認當事
    人對於證據能力有處分權之制度，傳聞證據經當事人同意做
    為證據，法院認為適當者，亦得為證據。另當事人於調查證
    據時，對於傳聞證據表示「沒有意見」，而未於言詞辯論終
    結前聲明異議，應視為已有將該等傳聞證據採為證據之同意
    ，此刑事訴訟法第一百五十九條之五定有明文。本案被告王
    豫誠及辯護人於本院審理程序中已表示對卷內人證、書證、
    物證之證據能力均無意見，本院審理時，被告及辯護人對被
    告以外之人於審判外之陳述之證據能力並未表示意見，迄本
    院言詞辯論終結前，被告及辯護人亦未爭執本案證據之證據
    能力，依刑事訴訟法第一百五十九條之五第二項之規定，應
    視為被告及辯護人已同意本案相關之傳聞證據均可做為證據
    ，本院斟酌本案卷內之證據並非非法取得，亦無證明力明顯
    過低之情形，且經本院於審判期日依法進行證據之調查、辯
    論，被告於訴訟上之程序權，已受保障，前揭各該證據，均
    得採為證據。
二、上揭犯罪事實，業據被告於偵查及本院審理時坦承不諱（見
    臺灣臺北地方法院檢察署一○○年度偵字第一九七八三號卷
    第三七頁、本院卷第一五頁背面、第二二頁背面、第三六頁
    ），核與證人即告訴人劉穎穎、證人饒習南證述情節大致相
    符（見上開偵卷第一三頁至第一四頁、第一七頁至第一八頁
    、第五四頁），復有照片、臺北市政府警察局中正第一分局
    扣押筆錄、臺北市政府警察局中正第一分局介壽路派出所扣
    押物品目錄表、贓證物品清冊、贓物認領保管單等在卷可按
    （見上開偵卷第一五頁、第二○頁至第二六頁），是被告上
    揭任意性自白與事實相符，堪以採信。本件事證明確，被告
    犯行洵堪認定，應予依法論科。至被告之辯護人稱被告有精
    神疾病，責任能力較一般人為低，請依法減輕其刑一節，查
    依被告開庭之陳述及卷內之資料，未見其有何不能辨識其行
    為違法或欠缺依其辨識而行為之能力之情形，亦未見其前開
    能力有何顯著減低之狀況；又被告雖提出醫療單據以佐其患
    有精神疾病，惟卷附之臺北市立聯合醫院醫療費用單據（見
    本院卷第四一頁至第四四頁）均為上開竊盜犯行後被告就診
    之情況，僅能證明被告確有因精神疾病就診，亦無從認定被
    告為上開竊盜犯行之際，處於精神疾病發作情況，而得依法
    減輕其刑；且被告於偵查中確實坦承有竊取告訴人皮包之情
    事，縱被告竊取完畢後尚留在現場睡覺未離去，亦不能因此
    即認被告並無竊取之犯意，否則被告何須將告訴人皮包自鐵
    櫃內取出，再另放入塑膠袋內，足見已有竊取之意，而被告
    未離去現場，確有可能係因認定時間已晚，不會有人再進出
    該辦公室，因此始留而在該辦公室內睡覺，嗣後再離去，是
    尚難認其案發時責任能力較低，附此敘明。
三、論罪科刑
  (一)核被告所為，係犯刑法第三百二十條第一項之普通竊盜罪。
    公訴意旨原認被告上開犯行係犯刑法第三百二十一條第一項
    第一款之加重竊盜罪嫌，惟本件被告所進入之臺北市立教育
    大學勤樸樓各樓層主要用途為教室、教師研究室、辦公室、
    會議室及學生社團辦公室使用，並未提供任何人居住於內，
    且該棟大樓並未與其他建築物有相連接之事實，有臺北市立
    教育大學一○○年十一月十六日北市大總字第一○○三一一
    六六二○○號函附卷可按（見本院卷第二九頁），足見勤僕
    樓非屬住宅或有人居住之建築物，公訴人認被告均涉犯刑法
    第三百二十一條第一款之侵入住宅或有人居住之建築物竊盜
    罪，尚有未洽，惟蒞庭檢察官已於本院審理時當庭更正起訴
    法條（見本院卷第三四頁），本院無庸變更起訴法條。查被
    告前有如事實欄所載之犯罪科刑及執行完畢之紀錄，此有臺
    灣高等法院被告前案紀錄表在卷可按，其前受有期徒刑執行
    完畢，於五年以內故意再犯本件有期徒刑以上之罪，為累犯
    ，應依刑法第四十七條第一項規定，加重其刑。
  (二)爰審酌被告前有多次竊盜前科，有臺灣高等法院被告前案紀
    錄表在卷可按，惟被告患有精神分裂病，有全民健康保險重
    大傷病免自行部份負擔證明卡影本一紙附卷可佐，可見其控
    制己身行為之能力，仍較一般人略為薄弱，兼之其犯後業已
    坦承犯行，惡性尚非重大，且所竊得財物已發還告訴人領回
    ，竊取物品價值尚屬輕微等一切情狀，量處如主文所示之刑
    ，並諭知易科罰金之折算標準。
據上論斷，應依刑事訴訟法第二百九十九條第一項前段，刑法第
三百二十條第一項、第四十七條第一項、第四十一條第一項前段
，刑法施行法第一條之一第一項、第二項前段，判決如主文。
本案經檢察官李宇銘到庭執行職務。
中    華    民    國  100    年    12    月    12    日
                  刑事第十四庭  法  官  林玉蕙
上正本證明與原本無異。
如不服本判決應於收受送達後10日內向本院提出上訴書狀，並應
敘述具體理由；其未敘述上訴理由者，應於上訴期間屆滿後20日
內向本院補提理由書（均須按他造當事人之人數附繕本）「切勿
逕送上級法院」。告訴人或被害人如對於本判決不服者，應具備
理由請求檢察官上訴，其上訴期間之計算係以檢察官收受判決正
本之日期為準。
                                書記官  陳怡君
中    華    民    國   100    年    12    月    12    日
附錄本案論罪科刑法條
中華民國刑法第320條
（普通竊盜罪、竊佔罪）
意圖為自己或第三人不法之所有，而竊取他人之動產者，為竊盜
罪，處5  年以下有期徒刑、拘役或 5 百元以下罰金。
意圖為自己或第三人不法之利益，而竊佔他人之不動產者，依前
項之規定處斷。
前二項之未遂犯罰之。